臺灣高等法院臺中分院刑事判決　
111年度交上訴字第1156號
上  訴  人  
即  被  告  賴嘉勇


上列上訴人即被告因肇事逃逸案件，不服臺灣南投地方法院111
年度審交訴字第2號，中華民國111年3月29日第一審判決（起訴
案號：臺灣南投地方檢察署110年度偵字第6225號），提起上訴
，本院判決如下：
    主    文
上訴駁回。
    犯罪事實
一、賴嘉勇於民國110年9月20日20時19分許，駕駛車牌號碼00-0
    000號自用小貨車，沿南投縣南投市中華路由東向西方向行
    駛，至南投縣○○市○○路000號前時，本應注意汽車行駛時，
    駕駛人應注意車前狀況，並隨時採必要之安全措施，而依當
    時情形，並無不能注意之情事，竟疏未注意車前狀況，貿然
    前行，而不慎追撞同向路段前方停等紅燈、由黃博華駕駛之
    車牌號碼000-0000號自用小客車，致車牌號碼000-0000號自
    用小客車再推撞前方停等紅燈、由傅建量駕駛之車牌號碼00
    -0000號自用小客車，造成黃博華因此受有腦震盪，伴有少
    於30分鐘意識喪失、頸椎韌帶扭傷、未明示側性前胸壁挫傷
    之傷害（過失傷害部分未據告訴），詎賴嘉勇明知其駕駛動
    力交通工具發生交通事故，並造成黃博華受傷，竟基於駕駛
    動力交通工具發生交通事故，致人受傷而逃逸之犯意，隨即
    駕車逃離現場。
二、案經南投縣政府警察局南投分局報告臺灣南投地方檢察署檢
    察官偵查起訴。
    理    由
一、本案上訴人即被告賴嘉勇（以下稱被告）所犯為死刑、無期
    徒刑、最輕本刑為3年以上有期徒刑以外之罪，且非高等法
    院管轄第一審之案件，其於原審準備程序就前揭被訴事實為
    有罪之陳述，經原審裁定依簡式審判程序審判之。本判決下
    列用以認定被告犯罪事實所憑之供述或非供述證據，於本院
    審理中未據當事人對證據能力有所爭執，本院審酌各項證據
    之作成或取得，無違法或不當，亦無證明力明顯過低之瑕疵
    ，認作為證據適當，均有證據能力。
二、認定犯罪事實所憑之證據及理由：
　　上開犯罪事實，業據被告於偵訊、原審準備程序及審理時均
    坦承不諱，並經證人即被害人黃博華於警詢、偵訊時證述在
    卷，復有道路交通事故現場圖、道路交通事故調查報告表㈠㈡
    、疑似道路交通事故肇事逃逸追查表、舉發違反道路交通管
    理事件通知單、衛生福利部南投醫院診斷證明書、證號查詢
    汽車駕駛人、車輛詳細資料報表、現場照片、行車紀錄器錄
    影畫面翻拍照片及路口監視器錄影畫面翻拍照片等在卷可稽
    （見警卷第20至23頁、第26至35頁、第39至46頁、偵卷第5
    至8頁），足認被告之任意性自白與事實相符，堪予採信。
    從而，本案事證明確，被告上開犯行洵堪認定，應依法論科
    。
三、論罪科刑：
　㈠核被告所為，係犯刑法第185條之4第1項前段之駕駛動力交通
    工具發生交通事故，致人傷害而逃逸罪。被告對於本件交通
    事故之發生，有過失責任，自無刑法第185條之4第2項減免
    其刑規定之適用。
　㈡被告前有三次酒後駕車之公共危險前科，最近一次於109年間
    因酒後駕車之公共危險案件，經臺灣南投地方法院以109年
    度投交簡字第73號判決判處有期徒刑5月確定，並於109年10
    月6日易科罰金執行完畢，有臺灣高等法院被告前案紀錄表
    在卷可按。其受徒刑執行完畢後，5年以內故意再犯本件有
    期徒刑以上之罪，為累犯。原審考量被告構成累犯之前案與
    本案均屬故意犯，對前次刑罰反應力顯然薄弱，予以加重其
    刑，並無司法院大法官釋字第775號解釋所稱罪刑不相當之
    情形，參以檢察官亦主張被告前有三次酒後駕車之公共危險
    前科（100年間經檢察官緩起訴處分，執行處分金新臺幣〈下
    同〉2萬元；106年間經法院判處有期徒刑3月確定；109年間
    經法院判處有期徒刑5月確定，即前述構成累犯），五年內
    再犯本件肇事逃罪，其對於刑法反應力薄弱，對被告加重
    其刑，並無罪刑不相當之情形，請依累犯加重其刑等語（見
    本院卷第48頁），是原審依刑法第47條第1項之規定加重其
    刑，經核並無不合。
　㈢原審法院因認被告之罪證明確，並以行為人之責任為基礎，
    審酌被告駕駛自用小貨車上路，於發生交通事故並致被害人
    受傷後，卻未停留於現場協助給予必要救護措施或報警處理
    ，亦未留下聯繫資料，即逕自駕車離去而逃逸，枉顧被害人
    之生命、身體安全，所為應予非難，兼衡酌被告犯後尚知坦
    承犯行，已與被害人及傅建量分別成立調解或和解，併考量
    被告之素行，及被告所自陳其為國中畢業、未婚、現與女朋
    友同住、需扶養其小孩、現從事開水肥車工作、月薪大約2
    萬4至3萬元（見原審卷第36頁）等一切情狀，量處有期徒刑
    7月。被告上訴意旨以其坦承認罪，並已賠償被害人所受損
    害，須照顧家庭不宜入監服刑，請求從輕量刑，宣告緩刑，
    或改判得易科罰金之刑，提出調解筆錄、在職證明為憑等語
    。惟查，被告上訴所述各情，原審量刑時俱已審酌及之，況
    且被告本案犯行已係第4次觸犯公共危險罪章，前於100年、
    106年、109年間各有一次酒後駕車之公共危險前科，並經檢
    察官、法院分別執行處分金2萬元、判處有期徒刑3月、5月
    確定等情，有前述被告前案紀錄表，足見被告因公共危險案
    件犯行歷經多次刑事處分及得易科罰金之刑度，仍無悔改之
    意，前案犯行所科刑度亦未能足以矯正被告行為，倘仍使被
    告受得易科罰金之處罰，不僅使被告心存僥倖，且對社會秩
    序之維護亦有不利影響，檢察官亦建請駁回被告上訴等語在
    卷（見本院卷第48頁），綜上各情及社會秩序之維護，因認
    本案並無更易刑期之餘地。準此，原審在法定刑度內，酌量
    科刑，無顯然失當或違反公平、比例及罪刑相當原則，亦無
    偏執一端致明顯失出失入情形，即不得任意指為違法或不當
    。被告上訴無理由，應予以駁回。末查，被告於本院本案裁
    判時，前有因故意犯罪受有期徒刑以上刑之宣告，且未逾5
    年之情形，有卷附臺灣高等法院被告前案紀錄表可參，核與
    緩刑要件不合，故不為緩刑之諭知，併此說明。
四、據上論斷，依刑事訴訟法第368條，判決如主文。　　
本案經檢察官李英霆提起公訴，檢察官林弘政到庭執行職務。
中　　華　　民　　國　  111   年  　7　　月　　 7　　日
           刑事第六庭    審判長法　官   張  靜  琪
   　　　　　　　 　　　　　   法　官   劉  柏  駿
　　 　　　　　　　　　　      法　官   許  冰  芬     
　　　　　　　　　　　　　　　                      
以上正本證明與原本無異。     
如不服本判決應於收受送達後20日內向本院提出上訴書狀，其未
敘述上訴理由者，並得於提起上訴後20日內向本院補提理由書（
均須按他造當事人之人數附繕本）「切勿逕送上級法院」。因疫
情而遲誤不變期間，得向法院聲請回復原狀。

                                書記官  詹  于  君
　　　　　　　　　　　　　　　　
中　　華　　民　　國　　111 　年　　7 　　月　　7 　　日